---
title: "Lembar Jawaban UAS IS240 Praktek Probabilitas dan Statistika"
author: "Tuliskan nama anda di sini."
date: "2021-05"
output:
  pdf_document: 
    toc: yes
    toc_depth: 4
    number_sections: yes
    keep_tex: yes
  html_document: 
    number_sections: yes
  word_document: 
    toc: yes
    toc_depth: 4
    highlight: tango
    keep_md: yes
---

```{r setup, include=FALSE, message=FALSE, warning=FALSE}
knitr::opts_chunk$set(echo = TRUE)
```

******************************************************   
Nama     :Davina Febryanthi Kurniawan
Kelas    :IS240-CL
Kelompok :C4
NIM      :00000047956
Tanggal  : 2021-03      
Waktu    :     
******************************************************   

# Petunjuk Umum

1.	Gunakan template jurnal Infosys dari laman https://ejournals.umn.ac.id/index.php/SI untuk menuliskan laporan individu. Gunakan template markdown (.Rmd) yang telah disediakan untuk script anda.
2.	File data disimpan dalam format MS Excel .xlsx. File laporan dalam format MS Word .docx. 
3.	Format nama file: NamaKelompok_Nama_NIM.extension, contoh: A3_KenDedes_0123456.Rmd.
4.	Semua output harus dihasilkan oleh program R.
5.	Semua file yang digunakan untuk menuliskan laporan ini dikumpulkan via elearning dengan zip relative path.
6.	Setiap mahasiswa mengumpulkan sendiri-sendiri sesuai jadwal UAS.
7.  **Pastikan file Rmd anda dapat dicompile dengan asumsi file data berada pada folder yang sama dengan script; jangan menggunakan absolute file path.** Bila anda menggunakan R package yang bukan merupakan package default R, tuliskan informasi mengenai package yang perlu diinstal. **File yang tidak dapat dicompile secara otomatis mendapatkan nilai 1 dari 100.**


# Soal

## (Bobot 10%) Kelengkapan dan Kesesuaian Format

File markdown script, file laporan dengan format jurnal Infosys dan file data dalam format yang telah ditentukan pada petunjuk ujian disubmit via e-learning.

## (Bobot 10%) Impor Data dan Deskripsi Singkat Data

Impor data anda ke dalam R dengan asumsi file data berada pada folder yang sama dengan file script R anda. Tampilkan deskripsi singkat data anda. 


*Jawaban*

```{r message=FALSE, warning=FALSE}

#a-----
#Import data
library(readxl)
C4_DavinaFebryanthiKurniawan_00000047956 <- read_excel("C4_DavinaFebryanthiKurniawan_00000047956.xlsx")

#b-------
#Tuliskan perintah R untuk menampilkan deskripsi singkat data anda.
View(C4_DavinaFebryanthiKurniawan_00000047956)
str(C4_DavinaFebryanthiKurniawan_00000047956)
head(C4_DavinaFebryanthiKurniawan_00000047956)
tail(C4_DavinaFebryanthiKurniawan_00000047956)
```


## (Bobot 30%) Eksplorasi data 

### (20%) Grafik 

Gambarkan grafik yang sesuai untuk menggambarkan distribusi frekuensi semua variabel pada data anda. Bahaslah kategori dengan frekuensi tertinggi dan terendah. Apa yang dapat anda simpulkan? Gambarkan grafik sesuai untuk menggambarkan distribusi frekuensi variabel numerik pada data anda. Apakah distribusinya mengikuti distribusi probabilitas tertentu? Tunjukkan outlier (bila ada) pada gambar dan lakukan uji normalitas. Apa yang dapat anda simpulkan? (Bila semua data anda adalah data kategorikal, tuliskan "Tidak ada variabel numerik.")


*Jawaban*

```{r message=FALSE, warning=FALSE}
#Grafik----

#Grafik 1
angkatan<-table(C4_DavinaFebryanthiKurniawan_00000047956$angkatan_mahasiswa)
barplot(angkatan,main="Distribusi Berdasarkan Angkatan",col=rainbow(8))

#Kesimpulan Grafik 1
# Berdasarkan bar chart di atas diketahui bahwa, angkatan tahun “2020” memiliki frekuensi yang paling tinggi dengan total 82 responden, sedangkan angkatan tahun “< 2016” memiliki frekuensi paling rendah dengan total 1 responden.
# Berdasarkan bar chart tersebut dapat disimpulkan bahwa subjek penelitian didominasi oleh mahasiswa Angkatan tahun 2020.

#Grafik 2
jeniskelamin<-table(C4_DavinaFebryanthiKurniawan_00000047956$jenis_kelamin)
barplot(jeniskelamin,main="Distribusi Berdasarkan Jenis Kelamin",col=rainbow(8))

#Kesimpulan Grafik 2
# Berdasarkan bar chart di atas diketahui bahwa, jenis kelamin “Perempuan” memiliki frekuensi yang paling tinggi dengan total 116 responden, sedangkan jenis kelamin “Laki-Laki” memiliki frekuensi paling rendah dengan total 51 responden.
# Berdasarkan bar chart tersebut dapat disimpulkan bahwa mayoritas responden penelitian berjenis kelamin perempuan.

#Grafik 3
rangeipk<-table(C4_DavinaFebryanthiKurniawan_00000047956$`RangeIPK`)
barplot(rangeipk,main="Distribusi Berdasarkan Range IPK Mahasiswa",col=rainbow(8))

#Kesimpulan Grafik 3
# Berdasarkan bar chart di atas diketahui bahwa, range IPK “3.50 - 4.00” memiliki frekuensi yang paling tinggi dengan total 96 responden, sedangkan range IPK “< 2.50” memiliki frekuensi paling rendah dengan total 1 responden.
# Berdasarkan bar chart tersebut dapat disimpulkan subjek penelitian didominasi oleh responden yang memiliki IPK 3.50 -4.00.

#Grafik 4
ipk<-table(C4_DavinaFebryanthiKurniawan_00000047956$`KepuasanIPK`)
barplot(ipk,main="Distribusi Berdasarkan Kepuasan IPK Mahasiswa",col=rainbow(8))

#Kesimpulan Grafik 4
# Berdasarkan bar chart di atas frekuensi yang paling tinggi adalah “Ya”, sedangkan frekuensi yang paling rendah adalah “Tidak”. 
# Berdasarkan bar chart tersebut dapat disimpulkan bahwa mayoritas responden memiliki kepuasan terhadap IPK yang telah mereka dapatkan.

#Grafik 5
fasilitas<-table(C4_DavinaFebryanthiKurniawan_00000047956$`fasilitas`)
barplot(fasilitas,main="Distribusi Berdasarkan Fasilitas",col=rainbow(8))

#Kesimpulan Grafik 5
# Berdasarkan bar chart di atas frekuensi yang paling tinggi adalah “4” dengan total 83 responden, dan frekuensi yang paling rendah adalah “1” dengan total 1 responden.
# Berdasarkan bar chart tersebut dapat disimpulkan bahwa responden setuju memiliki fasilitas yang mendukung proses pembelajaran online.

#Grafik 6
keluarga<-table(C4_DavinaFebryanthiKurniawan_00000047956$`lingkungan_keluarga`)
barplot(keluarga,main="Distribusi Berdasarkan Dasar Lingkungan Keluarga ",col=rainbow(8))

#Kesimpulan Grafik 6
# Berdasarkan bar chart di atas frekuensi yang paling tinggi adalah “4” dengan total 63 responden, dan frekuensi yang paling rendah adalah “1” dengan total 1 responden.
# Berdasarkan bar chart tersebut dapat disimpulkan mayoritas responden setuju bahwa lingkungan keluarga  mendukung dalam proses pembelajaran online.

#Grafik 7
beban<-table(C4_DavinaFebryanthiKurniawan_00000047956$`perasaan_terbebani`)
barplot(beban,main="Distribusi Berdasarkan Perasaan Terbebani Dengan Pembelajaran Online ",col=rainbow(8))

#Kesimpulan Grafik 7
#Berdasarkan bar chart  di atas frekuensi yang paling tinggi adalah “3” dengan total 61 responden, dan frekuensi yang paling rendah adalah “1” dengan total 6 responden.
# Berdasarkan bar chart tersebut dapatdisimpulkan mayoritas responden merasakan perasaan yang biasa saja dalam mengikuti pembelajaran online.

#Grafik 8
pergaulan<-table(C4_DavinaFebryanthiKurniawan_00000047956$`lingkungan_pergaulan`)
barplot(pergaulan,main="Distribusi Berdasarkanr Lingkungan Pergaulan",col=rainbow(8))

#Kesimpulan Grafik 8
# Berdasarkan bar chart di atas frekuensi yang paling tinggi adalah “4” dengan total 72 responden, dan frekuensi yang paling rendah adalah “1” dengan total 1 responden.
# Berdasarkan bar chart dapat disimpulkan mayoritas responden setuju bahwa lingkungan pergaulan mereka mendukung mereka selama proses pembelajaran online.

#Grafik 9
jurusan<-table(C4_DavinaFebryanthiKurniawan_00000047956$`kesesuaian_jurusan`)
barplot(jurusan,main="Distribusi Berdasarkan Kesesuaian Jurusan Yang Dipilih Mahasiswa",col=rainbow(8))

#Kesimpulan Grafik 9
# Berdasarkan bar chart di atas frekuensi yang paling tinggi adalah “4” dengan total 59 responden, dan frekuensi yang paling rendah adalah “1” dengan total 1 responden. 
#  Berdasarkan bar chart dapat disimpulkan mayoritas responden setuju bahwa jurusan yang mereka pilih sesuai dengan minat dan bakat yang mereka miliki.

#Grafik 10
tekun<-table(C4_DavinaFebryanthiKurniawan_00000047956$`ketekunan`)
barplot(jurusan,main="Distribusi Berdasarkan Ketekunan Mahasiswa",col=rainbow(8))

#Kesimpulan Grafik 10
# Berdasarkan bar chart di atas frekuensi yang paling tinggi adalah “4”, sedangkan frekuensi yang paling rendah adalah “1”.
# Berdasarkan bar chart dapat disimpulkan mayoritas responden setuju bahwa mereka mengikuti proses pembelajaran dengan tekun.

#Grafik 11
referensi<-table(C4_DavinaFebryanthiKurniawan_00000047956$`mencari_referensi`)
barplot(referensi,main="Distribusi Berdasarkan Persiapan Mahasiswa Sebelum Jam Pelajaran",col=rainbow(8))

#Kesimpulan Grafik 11
# Berdasarkan bar chart di atas frekuensi yang paling tinggi adalah “3” dengan total 60 responden, dan frekuensi yang paling rendah adalah “1” dengan total 1 responden.
# Berdasarkan bar chart dapat disimpulkan bahwa mahasiswa merasa persiapan mereka biasa saja ketika ingin memulai pelajaran.

#Grafik 12
review<-table(C4_DavinaFebryanthiKurniawan_00000047956$`review_pelajaran`)
barplot(jurusan,main="Distribusi Berdasarkan Mahasiswa Mereview Kembali Pelajaran",col=rainbow(8))

#Kesimpulan Grafik 12
# Berdasarkan bar chart di atas frekuensi yang paling tinggi adalah Berdasarkan data di atas frekuensi paling tinggi adalah “4”, sedangkan frekuensi paling rendah adalah “1”.  
# Berdasarkan bar chart bisa disimpulkan mayoritas responden setuju bahwa mereka melakukan review kembali pelajaran tersebut setelah selesai perkuliahan.

#Grafik 13
aktif<-table(C4_DavinaFebryanthiKurniawan_00000047956$`aktif_berdiskusi`)
barplot(aktif,main="Distribusi Berdasarkan Keaktifan Mahasiswa",col=rainbow(8))

#Kesimpulan Grafik 13
# Berdasarkan bar chart di atas frekuensi yang paling tinggi adalah “3” dengan total 66 responden, dan frekuensi yang paling rendah adalah “1” dengan total 4 responden. 
# Berdasarkan bar chart dapat disimpulkan bahwa mayoritas responden merasa biasa saja dalam hal keaktifan saat mengikuti perkuliahan online.

#Grafik 14
tugas<-table(C4_DavinaFebryanthiKurniawan_00000047956$`tugas_TepatWaktu`)
barplot(tugas,main="Distribusi Berdasarkan Ketepatan Waktu Menyelesaikan Tugas",col=rainbow(8))

#Kesimpulan Grafik 14
# Berdasarkan bar chart di atas frekuensi yang paling tinggi adalah “5” dengan total 89 responden, dan frekuensi yang paling rendah adalah “1” dengan total 0 responden. 
# Berdasarkan bar chart dapat disimpulkan mayoritas responden mengumpulkan tugas tepat pada waktu.

```

### (10%) Besaran Statistik

```{r message=FALSE, warning=FALSE}
#Besaran Statistik----
# tabel frekuensi (Statistika Deskriptif Teknik Numerik )
(myTable <- table(C4_DavinaFebryanthiKurniawan_00000047956$`Mahasiwa angkatan`))
(myTable <- table(C4_DavinaFebryanthiKurniawan_00000047956$`Jenis Kelamin`))
(myTable <- table(C4_DavinaFebryanthiKurniawan_00000047956$`KepuasanIPK`))
(myTable <- table(C4_DavinaFebryanthiKurniawan_00000047956$`RangeIPK`))
(myTable <- table(C4_DavinaFebryanthiKurniawan_00000047956$`fasilitas`))
(myTable <- table(C4_DavinaFebryanthiKurniawan_00000047956$`perasaan_terbebani`))
(myTable <- table(C4_DavinaFebryanthiKurniawan_00000047956$`lingkungan_keluarga`))
(myTable <- table(C4_DavinaFebryanthiKurniawan_00000047956$`lingkungan_pergaulan`))
(myTable <- table(C4_DavinaFebryanthiKurniawan_00000047956$`kesesuaian_jurusan`))
(myTable <- table(C4_DavinaFebryanthiKurniawan_00000047956$`ketekunan`))
(myTable <- table(C4_DavinaFebryanthiKurniawan_00000047956$`mencari_referensi`))
(myTable <- table(C4_DavinaFebryanthiKurniawan_00000047956$`review_pelajaran`))
(myTable <- table(C4_DavinaFebryanthiKurniawan_00000047956$`aktif_berdiskusi`))
(myTable <- table(C4_DavinaFebryanthiKurniawan_00000047956$`tugas_TepatWaktu`))


#tabulasi data
table(C4_DavinaFebryanthiKurniawan_00000047956$`kesesuaian_jurusan`,C4_DavinaFebryanthiKurniawan_00000047956$`RangeIPK`)
# Terdapat perbedaan yang signifikan pada range IPK 2.50 - 2.99 dengan range IPK 3.00 - 3.49 pada responden yang memilih jawaban nomor 4. Sedangkan tidak terdapat perbedaan yang signifikan untuk mahasiswa yang memiliki IPK dengan range 3.00 - 3.49 dengan range 3.50 - 4.00 pada responden yang memilih jawaban nomor 2. Tabel kontingensi dua arah ini membantu dalam menjawab hipotesis kami dan menunjukkan apakah ada hubungan antara minat belajar dengan prestasi mahasiswa.

table(C4_DavinaFebryanthiKurniawan_00000047956$`KepuasanIPK`, C4_DavinaFebryanthiKurniawan_00000047956$aktif_berdiskusi)
# Terdapat perbedaan yang signifikan pada responden yang memilih nomor 2 dan 3 pada jawaban “Ya”. Responden merasa ada perasaan puas akan nilai yang diperoleh pada pembelajaran online. Sedangkan tidak terdapat perbedaan yang signifikan pada responden yang memilih nomor 2 dan 3 pada jawaban “Tidak”. Tabel kontingensi dua arah ini akan membantu kami dalam menjawab hipotesis kami dan menunjukkan apakah ada hubungan antara perkuliahan online dengan minat belajar mahasiswa.

table(C4_DavinaFebryanthiKurniawan_00000047956$`RangeIPK`,C4_DavinaFebryanthiKurniawan_00000047956$`KepuasanIPK`)

# Terdapat perbedaan yang signifikan pada responden yang memiliki range IPK 3.50 – 4.00 pada jawaban “Ya” dan “Tidak”. Sedangkan tidak terdapat perbedaan yang signifikan untuk responden yang memiliki range IPK < 2.50 pada jawaban “Ya” dan “Tidak”. Tabel kontingensi dua arah ini akan membantu kami dalam menjawab hipotesis kami dan menunjukkan adakah hubungan antara prestasi mahasiswa dengan perkuliahan online.

table(C4_DavinaFebryanthiKurniawan_00000047956$`lingkungan_keluarga`,C4_DavinaFebryanthiKurniawan_00000047956$`RangeIPK`)
# Terdapat perbedaan yang signifikan pada responden yang memiliki range IPK 2.50 - 2.99 dan 3.00 - 3.49 pada jawaban nomor 3. Sedangkan tidak terdapat perbedaan yang signifikan bagi responden yang memiliki range 3.00 - 3.49 dengan range 3.50 - 4.00 pada jawaban nomor 2 dan 5. Tabel kontingensi dua arah ini akan membantu kami dalam menjawab hipotesis kami dan menunjukkan adakah hubungan antara lingkungan internal dengan prestasi mahasiswa.

table(C4_DavinaFebryanthiKurniawan_00000047956$`lingkungan_pergaulan`,C4_DavinaFebryanthiKurniawan_00000047956$`RangeIPK`)
# Terdapat perbedaan yang signifikan pada responden yang memiliki range IPK dengan nilai 2.50 - 2.99 dan 3.00 - 3.49 pada jawaban nomor 5. Sedangkan tidak terdapat perbedaan yang signifikan pada responden yang memiliki IPK 3.00 - 3.49 dengan range 3.50 - 4.00 pada jawaban nomor 3. Tabel kontingensi dua arah ini akan membantu kami dalam menjawab hipotesis kami dan menunjukkan adakah hubungan antara lingkungan eksternal (pergaulan) dengan prestasi mahasiswa.

table(C4_DavinaFebryanthiKurniawan_00000047956$`aktif_berdiskusi`,C4_DavinaFebryanthiKurniawan_00000047956$`RangeIPK`)
# Terdapat perbedaan yang signifikan pada range IPK 2.50 - 2.99 dengan range IPK 3.00 - 3.49 pada responden yang memilih jawaban nomor 4. Sedangkan tidak terdapat perbedaan yang signifikan untuk mahasiswa yang memiliki IPK dengan range 3.00 - 3.49 dengan range 3.50 - 4.00 pada responden yang memilih jawaban nomor 2. Tabel kontingensi dua arah ini membantu dalam menjawab hipotesis kami dan menunjukkan apakah ada hubungan antara minat belajar dengan prestasi mahasiswa.

table(C4_DavinaFebryanthiKurniawan_00000047956$`fasilitas`,C4_DavinaFebryanthiKurniawan_00000047956$`RangeIPK`)
# Terdapat perbedaan yang signifikan pada responden yang memiliki range IPK dengan nilai 2.50 - 2.99 dan 3.00 - 3.49 pada jawaban nomor 4. Sedangkan tidak terdapat perbedaan yang signifikan untuk responden yang memiliki 3.00 - 3.49 dan 3.50 - 4.00 pada jawaban nomor 2. Tabel kontingensi dua arah ini akan membantu kami dalam menjawab hipotesis kami dan menunjukkan adakah hubungan hubungan sarana prasarana dengan prestasi mahasiswa.

```



## (Bobot 50%) Uji Hipotesa 

```{r message=FALSE, warning=FALSE}

library(ggplot2)

#hipotesa 1
hipo1 <- data.frame(table(C4_DavinaFebryanthiKurniawan_00000047956$`kesesuaian_jurusan`,C4_DavinaFebryanthiKurniawan_00000047956$`RangeIPK`))
names(hipo1) <- c("jurusan","rangeIPK","Count")
ggplot(data = hipo1, aes(x = jurusan, y = Count, fill = rangeIPK)) + 
  geom_bar(stat = "identity", position = "dodge") + 
  labs( x = "Kesesuaian Jurusan", y = "Count", fill = "Range IPK", title = "Hipotesa 1")

# Uji Hipotesa 1------
chisq.test(C4_DavinaFebryanthiKurniawan_00000047956$aktif_berdiskusi, C4_DavinaFebryanthiKurniawan_00000047956$RangeIPK, simulate.p.value = TRUE)

# H0: Tidak terdapat hubungan antara minat belajar dengan prestasi mahasiswa.
# H1: Terdapat hubungan antara minat belajar dengan prestasi mahasiswa.

#p-value = 0.0009995 < alpha = 0,05
#H0 ditolak pada alpha 5%.
#Kesimpulan: terdapat bukti yang cukup untuk menyatakan bahwa terdapat hubungan antara minat belajar dengan prestasi mahasiswa.

#hipotesa 2
hipo2 <- data.frame(table(C4_DavinaFebryanthiKurniawan_00000047956$`KepuasanIPK`,C4_DavinaFebryanthiKurniawan_00000047956$`ketekunan`))
names(hipo2) <- c("kepuasanNilai","ketekunanmahasiswa","Count")
ggplot(data = hipo2, aes(x = kepuasanNilai, y = Count, fill = ketekunanmahasiswa)) + 
  geom_bar(stat = "identity", position = "dodge") + 
  labs( x = "Kepuasan terhadap Nilai", y = "Count", fill = "Ketekunan Mahasiswa", title = "Hipotesa 2")

# Uji Hipotesa 2--------
chisq.test(C4_DavinaFebryanthiKurniawan_00000047956$KepuasanIPK, C4_DavinaFebryanthiKurniawan_00000047956$aktif_berdiskusi, simulate.p.value = TRUE)

# H0: Tidak terdapat hubungan antara perkuliahan online dengan minat belajar mahasiswa
# H1: Terdapat hubungan antara perkuliahan online dengan minat belajar mahasiswa

#p-value = 0.01149 < alpha = 0,05
#H0 ditolak pada alpha 5%.
#Kesimpulan: terdapat bukti yang cukup untuk menyatakan bahwa terdapat hubungan antara perkuliahan online dengan minat belajar mahasiswa.

#hipotesa 3
hipo3 <- data.frame(table(C4_DavinaFebryanthiKurniawan_00000047956$`KepuasanIPK`,C4_DavinaFebryanthiKurniawan_00000047956$`RangeIPK`))
names(hipo3) <- c("kepuasanNilai","rangeIPK","Count")
ggplot(data = hipo3, aes(x = kepuasanNilai, y = Count, fill = rangeIPK)) + 
  geom_bar(stat = "identity", position = "dodge") + 
  labs( x = "Kepuasan terhadap Nilai", y = "Count", fill = "Range IPK", title = "Hipotesa 3")

# Uji Hipotesa 3---------
chisq.test(C4_DavinaFebryanthiKurniawan_00000047956$RangeIPK ,C4_DavinaFebryanthiKurniawan_00000047956$KepuasanIPK, simulate.p.value = TRUE)

# H0: Tidak terdapat hubungan antara prestasi belajar mahasiswa dengan perkuliahan online.
# H1: Terdapat hubungan antara prestasi belajar mahasiswa dengan perkuliahan online.

#p-value = 0.0004998 < alpha = 0,05
#H0 ditolak pada alpha 5%.
#Kesimpulan:  terdapat bukti yang cukup untuk menyatakan bahwa terdapat hubungan antara prestasi belajar mahasiswa dengan perkuliahan online.

#hipotesa 4
hipo4 <- data.frame(table(C4_DavinaFebryanthiKurniawan_00000047956$`lingkungan_keluarga`,C4_DavinaFebryanthiKurniawan_00000047956$`RangeIPK`))
names(hipo4) <- c("lingkungankeluarga","rangeIPK","Count")
ggplot(data = hipo4, aes(x = lingkungankeluarga, y = Count, fill = rangeIPK)) + 
  geom_bar(stat = "identity", position = "dodge") + 
  labs( x = "Lingkungan Keluarga Berpengaruh", y = "Count", fill = "Range IPK", title = "Hipotesa 4")

# Uji Hipotesa 4-------
chisq.test(C4_DavinaFebryanthiKurniawan_00000047956$ketekunan, C4_DavinaFebryanthiKurniawan_00000047956$RangeIPK, simulate.p.value = TRUE)

# H0: Tidak terdapat hubungan antara lingkungan internal dengan prestasi mahasiswa.
# H1: Terdapat hubungan antara lingkungan internal dengan prestasi mahasiswa.

#p-value = 0.8891 > alpha = 0,05
#H0 tidak ditolak pada alpha 5%.
#Kesimpulan: tidak terdapat bukti yang cukup untuk menyatakan bahwa terdapat hubungan antara lingkungan internal dengan prestasi mahasiswa.

#hipotesa 5
hipo5 <- data.frame(table(C4_DavinaFebryanthiKurniawan_00000047956$`lingkungan_pergaulan`,C4_DavinaFebryanthiKurniawan_00000047956$`RangeIPK`))
names(hipo5) <- c("lingkunganpergaulan","rangeIPK","Count")
ggplot(data = hipo5, aes(x = lingkunganpergaulan, y = Count, fill = rangeIPK)) + 
  geom_bar(stat = "identity", position = "dodge") + 
  labs( x = "Lingkungan Pergaulan Berpengaruh", y = "Count", fill = "Range IPK", title = "Hipotesa 5")

#uji hipotesa 5
chisq.test(C4_DavinaFebryanthiKurniawan_00000047956$lingkungan_pergaulan, C4_DavinaFebryanthiKurniawan_00000047956$RangeIPK, simulate.p.value = TRUE)

# H0: Tidak terdapat hubungan antara lingkungan eksternal dengan prestasi mahasiswa.
# H1: Terdapat hubungan antara lingkungan eksternal dengan prestasi mahasiswa.

#p-value = 0.1184 > alpha = 0,05
#H0 tidak ditolak pada alpha 5%.
#Kesimpulan: tidak terdapat bukti yang cukup untuk menyatakan bahwa terdapat hubungan antara lingkungan eksternal dengan prestasi mahasiswa.

#hipotesa 6a
hipo6a <- data.frame(table(C4_DavinaFebryanthiKurniawan_00000047956$`mencari_referensi`,C4_DavinaFebryanthiKurniawan_00000047956$`RangeIPK`))
names(hipo6a) <- c("mencarireferensi","rangeIPK","Count")
ggplot(data = hipo6a, aes(x = mencarireferensi, y = Count, fill = rangeIPK)) + 
  geom_bar(stat = "identity", position = "dodge") + 
  labs( x = "Mencari Referensi Terdahulu", y = "Count", fill = "Range IPK", title = "Hipotesa 6a")

# Uji Hipotesa 6a
chisq.test(C4_DavinaFebryanthiKurniawan_00000047956$mencari_referensi, C4_DavinaFebryanthiKurniawan_00000047956$RangeIPK, simulate.p.value = TRUE)

# H0: Tidak terdapat hubungan antara proses belajar online dengan prestasi mahasiswa.
# H1: Terdapat hubungan antara proses belajar online dengan prestasi mahasiswa.

#p-value = 0.7591 > alpha = 0,05
#H0 tidak ditolak pada alpha 5%.
#Kesimpulan: tidak terdapat bukti yang cukup untuk menyatakan bahwa terdapat hubungan antara proses belajar online dengan prestasi mahasiswa.


#hipotesa 6b
hipo6b <- data.frame(table(C4_DavinaFebryanthiKurniawan_00000047956$`review_pelajaran`,C4_DavinaFebryanthiKurniawan_00000047956$`RangeIPK`))
names(hipo6b) <- c("mereviewpelajaran","rangeIPK","Count")
ggplot(data = hipo6b, aes(x = mereviewpelajaran, y = Count, fill = rangeIPK)) + 
  geom_bar(stat = "identity", position = "dodge") + 
  labs( x = "Mereview Kembali Pembelajaran", y = "Count", fill = "Range IPK", title = "Hipotesa 6b")

# Uji Hipotesa 6b
chisq.test(C4_DavinaFebryanthiKurniawan_00000047956$review_pelajaran, C4_DavinaFebryanthiKurniawan_00000047956$RangeIPK, simulate.p.value = TRUE)

# H0: Tidak terdapat hubungan antara proses belajar online dengan prestasi mahasiswa.
# H1: Terdapat hubungan antara proses belajar online dengan prestasi mahasiswa.

#p-value = 0.6777 > alpha = 0,05
#H0 tidak ditolak pada alpha 5%.
#Kesimpulan: tidak terdapat bukti yang cukup untuk menyatakan bahwa terdapat hubungan antara proses belajar online dengan prestasi mahasiswa.

#hipotesa 7
hipo7 <- data.frame(table(C4_DavinaFebryanthiKurniawan_00000047956$`fasilitas`,C4_DavinaFebryanthiKurniawan_00000047956$`RangeIPK`))
names(hipo7) <- c("fasilitas","rangeIPK","Count")
ggplot(data = hipo7, aes(x = fasilitas, y = Count, fill = rangeIPK)) + 
  geom_bar(stat = "identity", position = "dodge") + 
  labs( x = "Fasilitas Mendukung", y = "Count", fill = "Range IPK", title = "Hipotesa 7")

# Uji Hipotesa 7-------
chisq.test(C4_DavinaFebryanthiKurniawan_00000047956$fasilitas, C4_DavinaFebryanthiKurniawan_00000047956$RangeIPK, simulate.p.value = TRUE)

# H0: Tidak terdapat hubungan antara sarana prasarana dengan prestasi mahasiswa.
# H1: Terdapat hubungan antara sarana prasarana dengan prestasi mahasiswa.

#p-value = 0.2659 > alpha = 0,05
#H0 tidak ditolak pada alpha 5%.
#Kesimpulan: tidak terdapat bukti yang cukup untuk menyatakan bahwa terdapat hubungan antara sarana prasarana dengan prestasi mahasiswa.

```

